臺灣板橋地方法院刑事判決　　　　　　　100年度訴字第782號
公　訴　人　臺灣板橋地方法院檢察署檢察官
被　　　告　郭文發
上列被告因偽造文書等案件，經檢察官提起公訴（100 年度偵字
第631 號），本院合議庭以裁定進行簡式審判程序，判決如下：
    主  文
郭文發行使偽造私文書，足以生損害於他人，處有期徒刑肆月，
如易科罰金，以新臺幣壹仟元折算壹日。如附表「偽造之簽名」
欄所示偽造之「汪瑞明」簽名均沒收。
    事  實
一、郭文發（原名郭神發）明知未得汪瑞明之同意或授權，竟仍
    基於行使偽造私文書、意圖為自己不法所有之詐欺取財等犯
    意，於民國98年9 月2 日某時，持其前以不詳方式取得之汪
    瑞明國民身分證影本、汽車駕駛執照影本，前往臺北縣三重
    市（已改制為新北市三重區○○○路○ 段154 號「大湖通訊
    行」，向該通訊行之店員王彥婷佯稱其係汪瑞明之代理人，
    受汪瑞明之委任代為申辦行動電話門號云云，並接續如附表
    所示之授權書、申請書等文件上偽造「汪瑞明」之簽名（偽
    造之簽名詳附表所示），以此方式偽造如附表所示汪瑞明名
    義之授權書、申請書等私文書，表示汪瑞明本人委任郭文發
    為代理人，及汪瑞明向臺灣大哥大股份有限公司（下稱臺灣
    大哥大公司）、遠傳電信股份有限公司（下稱遠傳電信公司
    ）申辦行動電話門號使用之意旨，復將上開偽造完成之文書
    連同前述汪瑞明國民身分證影本、汽車駕駛執照影本等均持
    以交付王彥婷審核而行使之，足生損害於汪瑞明本人及臺灣
    大哥大公司、遠傳電信公司、王彥婷對於門號申辦者身分審
    核之正確性，並致王彥婷因而陷於錯誤，誤認確係汪瑞明本
    人委任郭文發代為申辦行動電話門號使用，而將臺灣大哥大
    公司0000000000號行動電話門號晶片卡、遠傳電信公司0000
    000000號行動電話門號晶片卡各1 張交付予郭文發；郭文發
    即以此方式，詐得上開行動電話門號晶片卡2 張。嗣因汪瑞
    明接獲遠傳電信公司之通知，發覺遭冒名申辦行動電話門號
    ，經報警處理，始循線偵得上情。
二、案經汪瑞明訴由臺北縣政府警察局三重分局（已改制為新北
    市政府警察局三重分局）報請臺灣板橋地方法院檢察署檢察
    官偵查起訴。
    理  由
一、上揭事實，業據被告郭文發於本院審理時坦白承認，核與告
    訴人汪瑞明於警詢中及檢察官訊問時指訴之情節、證人王彥
    婷於檢察官訊問時結證所述之情節相符，並有如附表所示之
    文書各1 份在卷可稽，足認被告上開自白，核與事實相符；
    本件事證明確，被告犯行堪以認定。
二、核被告所為，係犯刑法第210 條、第216 條之行使偽造私文
    書罪、同法第339 條第1 項之詐欺取財罪。被告於如附表所
    示各文件上偽造「汪瑞明」簽名之行為，係基於單一之犯意
    ，於時間、空間緊密相連之環境下所為之接續數行為，為接
    續犯，僅論以一偽造署押之行為；被告偽造署押之行為，係
    偽造私文書之部分行為，其偽造私文書後復持以行使，偽造
    之低度行為應為行使之高度行為所吸收，均不另論罪。被告
    以一偽稱代他人申辦行動電話門號之詐術行為，行為同時觸
    犯行使偽造私文書及詐欺取財等罪名，為想像競合犯，應依
    刑法第55條規定，從一較重之行使偽造私文書罪處斷。爰審
    酌被告之犯罪動機、目的、手段、其行為對於告訴人所造成
    之損害程度，及被告犯後於本院審理時已坦承犯行，態度尚
    稱良好等一切情狀，量處如主文所示之刑，並諭知易科罰金
    之折算標準。如附表「偽造之簽名」欄所示偽造之「汪瑞明
    」簽名，均係偽造之署押，應依刑法第219 條規定宣告沒收
    。
據上論斷，應依刑事訴訟法第273 條之1 第1 項、第299 條第1
項前段，刑法第210 條、第216 條、第339 條第1 項、第55條、
第219 條、第41條第1 項前段，刑法施行法第1 條之1 第1 項、
第2 項前段，判決如主文。
本案經檢察官劉文瀚到庭執行職務
中    華    民    國    100   年    4     月    29    日
                  刑事第十庭  法  官  劉景宜
上列正本證明與原本無異。
如不服本判決，應於判決送達後10日內敘明上訴理由，向本院提
出上訴狀 (應附繕本) ，上訴於臺灣高等法院。其未敘述上訴理
由者，應於上訴期間屆滿後20日內向本院補提理由書「切勿逕送
上級法院」。
                              書記官  謝秀青
中    華    民    國   100    年    5     月    9     日
附表：
┌──┬─────────────┬───────────┐
│編號│文件名稱                  │偽造之簽名            │
├──┼─────────────┼───────────┤
│1   │臺灣大哥大行動電話門號申請│立書人（親簽）欄內偽造│
│    │代辦授權書                │之「汪瑞明」簽名1 枚  │
├──┼─────────────┼───────────┤
│2   │遠傳行動電話門號申請代辦授│立書人（親簽）欄內偽造│
│    │權書                      │之「汪瑞明」簽名1 枚  │
├──┼─────────────┼───────────┤
│3   │臺灣大哥大行動電信網路業務│申請人簽章欄、立同意書│
│    │服務申請書及同意書        │人簽章欄、立同意書人欄│
│    │（門號0000000000號）      │內偽造之「汪瑞明」簽名│
│    │                          │各1 枚                │
├──┼─────────────┼───────────┤
│4   │遠傳行動電話／第三代行動電│申請者簽名欄、同意聲明│
│    │話服務申請書（含同意聲明）│申請者簽名欄內偽造之「│
│    │（門號0000000000號）      │汪瑞明」簽名各1 枚    │
└──┴─────────────┴───────────┘
附錄本案論罪科刑法條全文：
刑法第210條、第216條、第339條第1項
中華民國刑法第210條
（偽造變造私文書罪）
偽造、變造私文書，足以生損害於公眾或他人者，處5 年以下有
期徒刑。
中華民國刑法第216條
（行使偽造變造或登載不實之文書罪）
行使第210 條至第215 條之文書者，依偽造、變造文書或登載不
實事項或使登載不實事項之規定處斷。
中華民國刑法第339條
（普通詐欺罪）
意圖為自己或第三人不法之所有，以詐術使人將本人或第三人之
物交付者，處5 年以下有期徒刑、拘役或科或併科1 千元以下罰
金。
以前項方法得財產上不法之利益或使第三人得之者，亦同。
前二項之未遂犯罰之。